臺灣彰化地方法院刑事判決　　　　　　　95年度訴字第1924號
公　訴　人　臺灣彰化地方法院檢察署檢察官
被　　　告　甲○○
　　　　　　　　　　（另案於台灣雲林戒治所戒治中）
選任辯護人　盧志科律師
上列被告因違反槍砲彈藥刀械管制條例案件，經檢察官提起公訴
（95年度偵字第7232號），本院判決如下：
    主  文
甲○○未經許可持有空氣槍，處有期徒刑壹年陸月，併科罰金新
臺幣參萬元，罰金如易服勞役，以新臺幣壹仟元折算壹日，緩刑
參年。扣案之空氣槍（槍枝管制編號0000000000號）壹支，沒收
之。
    事  實
一、甲○○明知於民國91年1月間，在臺中市「中友百貨公司」
    內模型店所購得之壓縮空氣長槍1支（槍枝管制編號
    0000000000號），係經列管具有殺傷力之空氣槍，非經主管
    機關許可，不得持有，竟基於持有上開槍枝之故意而持有上
    開空氣槍1支，並將該空氣槍置放在其彰化縣鹿港鎮頭崙里
    頭崙巷65號住處，嗣於95年8月4日16時50分許，為警持搜索
    票在其上址住處2樓房間查獲，並扣得前開空氣槍1支。
二、案經彰化縣警察局鹿港分局移送臺灣彰化地方法院檢察署檢
    察官偵查起訴。
    理  由
一、訊據被告甲○○固坦承持有扣案之空氣槍，該空氣槍係伊所
    購入等情，惟矢口否認有何未經許可持有空氣槍之犯行，辯
    稱：扣案空氣槍係伊於百貨公司所購買，伊並不知上開空氣
    槍係經列管之槍枝云云。辯護意旨以被告係以塑膠BB子彈配
    合空氣槍發射，扣案空氣槍配合該子彈並非具有殺傷力等語
    提出辯護。
二、惟查：
（一）上揭事實，有空氣槍1支、塑膠子彈2發扣案可稽。扣案之
      空氣槍，係以小型二氧化碳高壓鋼瓶內氣體為發射動力之
      空氣長槍，機械性能良好，經裝填鋼珠試射參次，單位面
      積動能為每平方公分34.22、33.16、31.60焦耳。殺傷力
      相關數據，經對活豬作射擊測試結果，彈丸單位面積動能
      達每平方公分24焦耳，足以穿入豬隻皮肉層；依日本科學
      警察研究所之研究結果，彈丸單位面積動能達每平方公分
      20焦耳，足以穿入人體皮肉層，有內政部警政署刑事警察
      局槍彈鑑定書在卷可稽，是扣案空氣槍確有足以穿透人體
      皮膚之殺傷力，係屬槍砲彈藥刀械管制條例第8條第1項之
      空氣槍枝，已足認定。
（二）按槍枝是否具有殺傷力，應以槍枝最具威力之狀態判定之
      （臺灣高等法院92年度上更一字第364號判決參照），本
      件扣案之空氣槍購買時雖配屬塑膠BB子彈，惟可適用鋼珠
      擊發，已如前述，有上開槍彈鑑定書可稽，且適用鋼珠試
      射之結果，單位面積動能皆達足以穿透人體皮膚之每平方
      公分20焦耳，亦即扣案空氣槍最具威力之狀態已足以造成
      人體損傷。辯護意旨雖以前詞辯護，惟槍枝與子彈並非合
      為一體之物，該槍枝是否絕無可能用以發射其他材質之子
      彈，仍應以該槍枝本身物理性能以認定之，未能僅以被告
      只有適用塑膠BB子彈，即認該槍枝並無殺傷力，至多僅能
      認定被告使用該槍枝之實際情形並未具有以鋼珠作為子彈
      擊發時之殺傷力。是槍枝殺傷力之認定應採客觀標準以認
      定之，而非隨使用之子彈而異其有無殺傷力之認定。辯護
      人聲請就扣案空氣槍以所配屬之塑膠BB子彈再送鑑定，以
      鑑定被告使用該空氣槍之狀態是否具殺傷力，即無必要。
（三）被告於警詢時供稱，扣案之空氣槍槍管有貫通，為鋁製，
      裝配二氧化碳罐於槍枝後，放入8米厘塑膠製BB彈發射，
      其使用上開塑膠子彈射擊於厚0.5公分之紙板上，子彈會
      卡在紙板上等情，亦認知該空氣槍發射將會使人受傷，則
      被告主觀上對於扣案之空氣槍具有殺傷力亦知之甚詳。被
      告雖供稱，上開空氣槍係於百貨公司所購買，因此不知係
      屬列管之槍枝云云，然被告既明知上開槍枝可能會擊傷人
      ，則此種槍枝當屬列管之違禁物，而非玩具手槍可比，其
      前開所辯，並無足採。此外，尚有彰化縣警察局鹿港分局
      搜索筆錄、扣押物品目錄表、槍枝照片、槍枝初步檢視報
      告表附卷可參。本件事證明確，被告犯行洵堪認定。
三、被告購入扣案空氣槍後，其持有行為至95年8月4日為警查獲
    時。按槍砲彈藥刀械管制條例第8條第4項未經許可無故持有
    槍枝之行為，為行為之繼續而非狀態之繼續，亦即一經持有
    ，罪即成立，但其完結須繼續至持有行為終了時為止，自應
    適用自95年7月1日施行之新刑法及94年1月26日修正施行之
    槍砲彈藥刀械管制條例，合先敘明。
四、核被告所為，係犯槍砲彈藥刀械管制條例8條第4項之未經許
    可持有空氣槍罪。查被告於91年間購入扣案空氣槍後，僅供
    自身觀賞、把玩之用，購買時係配屬塑膠BB子彈，並無涉及
    其他刑事案件，亦無使用其他材質之子彈射擊，觀諸被告上
    開犯罪情狀，在客觀上顯非不可憫恕，本院基於衡平原則，
    認為處以法定最輕刑度尤嫌過重，爰依刑法第59條之規定，
    酌減其刑。爰審酌被告於93、94年間因竊盜案件經本院判處
    拘役各15日、30日，現因施用毒品案件強制戒治中，素行雖
    非甚佳，然並不構成累犯，並審酌其持有扣案空氣槍之動機
    、目的等一切情狀，量處如主文所示之刑，並諭知併科罰金
    及其折算標準。末查，被告前曾因故意犯罪受有期徒刑以上
    刑之宣告，於86年間易科罰金執行完畢後，5年以內未曾因
    故意犯罪受有期徒刑以上刑之宣告，有臺灣高等法院被告前
    案紀錄表存卷可參，經此司法偵審程序後，當知所警惕，本
    院認其所受宣告之刑，以暫不執行為適當，爰諭知被告緩刑
    3年，以勵自新，並觀後效。扣案之空氣槍1支，係違禁物，
    不問屬於犯罪行為人與否，依刑法第38條第1項第1款、第2
    項沒收之。
據上論斷，依刑事訴訟法第299條第1項前段，槍砲彈藥刀械管制
條例第8條第4項，刑法第11條、第42條第3項、第59條、第74條
第1項第2款、第38條第1項第1款、第2項，判決如主文。
本案經檢察官洪英丰到庭執行職務
中　　華　　民　　國    96    年    1    月    26    日
                  刑事第六庭    審判長法官  王義閔
                                法      官  鄭舜元
                                法      官  林欣苑
以上正本證明與原本無異。
如不服本判決，應於判決送達後十日內向本院提出上訴狀 (須附
繕本)。
中　　華　　民　　國　　96　　年　　1　　月　　26　　日
                                書  記  官  詹國立
附錄本案論罪科刑法條全文：
槍砲彈藥刀械管制條例第8條
未經許可，製造、販賣或運輸鋼筆槍、瓦斯槍、麻醉槍、獵槍、
空氣槍或第4條第1項第1款所定其他可發射金屬或子彈具有殺傷
力之各式槍砲者，處無期徒刑或5年以上有期徒刑，併科新臺幣
1千萬元以下罰金。
未經許可，轉讓、出租或出借前項所列槍枝者，處5年以上有期
徒刑，併科新臺幣1千萬元以下罰金。
意圖供自己或他人犯罪之用，而犯前二項之罪者，處無期徒刑或
7年以上有期徒刑，併科新臺幣1千萬元以下罰金。
未經許可，持有、寄藏或意圖販賣而陳列第1項所列槍枝者，處
 3年以上10年以下有期徒刑，併科新臺幣700萬元以下罰金。
第 1 項至第 3 項之未遂犯罰之。
